---
output: github_document
params:
  turma: 202303-visualizacao
  nome_curso: Visualização de dados
  download_material: 'TRUE'
  aula: 1
---

<!-- README.md is generated from README.Rmd. Please edit that file -->

```{r, include = FALSE}
knitr::opts_chunk$set(collapse = TRUE, comment = "#>", echo = FALSE,
                      warning = FALSE, message = FALSE)

path_to_url <- function(path) {
  path |>
    tibble::tibble(file = _) |>
    dplyr::mutate(
      url = file |>
        paste0("https://curso-r.github.io/", params$turma, "/", ... = _) |>
        paste0("[", fs::path_file(file), "](", ... = _, ")")
    ) |>
    dplyr::select(url)
}
```

## Informações importantes

```{r results = 'asis'}
# Baixar o ZIP do repo da turma (o repo principal não vai ter os scripts feitos em aula)
if (params$download_material == "TRUE") {
  glue::glue("- [Clique aqui](https://curso-r.github.io/202303-visualizacao/materiais/material_do_curso.zip) para baixar o material do curso.")
}
```

- Nosso blog: [https://curso-r.com/blog/](https://curso-r.com/blog/)

- Nosso fórum: [https://discourse.curso-r.com/](https://discourse.curso-r.com/)

- Nossos livros: 
  - [Ciência de Dados em R](https://livro.curso-r.com/)
  - [Zen do R](https://curso-r.github.io/zen-do-r/)
  - [Programando em Shiny](https://programando-em-shiny.curso-r.com/)
  - [Beautiful R](https://curso-r.github.io/beautiful-r/) (em inglês)


## Dúvidas

Fora do horário de aula ou monitoria:

- Perguntas gerais sobre o curso deverão ser feitas no Classroom.

- Perguntas sobre R, principalmente as que envolverem código, deverão ser enviadas no [nosso fórum](https://discourse.curso-r.com/).

## Pacotes necessários

Consulte [aqui](https://github.com/curso-r/main-visualizacao#pacotes-necess%C3%A1rios).

## Slides

```{r}
"materiais/slides/" |>
  fs::dir_ls(glob = "*.html", fail = FALSE) |>
  path_to_url() |>
  dplyr::select(Slide = url) |>
  knitr::kable()
```

```{r}
rx_aulas <- paste(paste0("0", 1:params$aula), collapse = "|")
```

## Práticas

```{r}
"praticas/" |>
  fs::dir_ls(fail = FALSE) |>
  path_to_url() |>
  dplyr::filter(stringr::str_detect(url, rx_aulas)) |> 
  dplyr::select(Exemplo = url) |>
  knitr::kable()
```

## Lição de casa

```{r}
rx_aulas <- paste(paste0("0", 1:params$aula), collapse = "|")
"materiais/exercicios/" |>
  fs::dir_ls(fail = FALSE, type = "file") |>
  path_to_url() |>
  dplyr::filter(stringr::str_detect(url, rx_aulas)) |> 
  dplyr::select(Exercício = url) |>
  knitr::kable()
```


## Material extra

Referências extras relacionadas com o conteúdos das aulas, ou materiais que
comentamos quando tiramos dúvidas (não necessariamente são relacionadas com o
conteúdo da aula).


```{r echo=FALSE, message=FALSE}
safe_buscar_materiais_extras <- purrr::possibly(
  .f = function(){
    
    googlesheets4::gs4_deauth()

    "1Oif55qAuR_yYLt0D2Ri744SAlaFf9SleJfQIIUgB_hA" |>
      googlesheets4::read_sheet("visualizacao") |>
      dplyr::mutate(link = glue::glue("[{desc}]({url})")) |>
      dplyr::select(-desc,-url) |>
      dplyr::filter(aula <= params$aula) |> 
      dplyr::arrange(aula) |>
      dplyr::select(-aula) |> 
      knitr::kable(col.names = c("Tema", "Descrição")) 
  }, "Verificar tabela de materiais extras")

tabela <- safe_buscar_materiais_extras()

tabela

```

## Redes sociais da Curso-R

- Youtube: https://www.youtube.com/c/CursoR6/featured

- Instagram: https://www.instagram.com/cursoo_r/

- Twitter: https://twitter.com/curso_r

- Linkedin: https://www.linkedin.com/company/curso-r/

- Facebook: https://www.facebook.com/cursodeR

```{r include = FALSE}
# Criar arquivo _config.yml
if (params$download_material == TRUE) {
  content <- glue::glue(
    "theme: jekyll-theme-minimal", "\n",
    "logo: assets/logo.png", "\n",
    "title: {params$nome_curso}", "\n",
    "show_downloads: true", "\n",
    "link_material: 'https://github.com/curso-r/{params$turma}/archive/refs/heads/main.zip'",
    "\n"
  )
} else {
  content <- glue::glue(
    "theme: jekyll-theme-minimal", "\n",
    "logo: assets/logo.png", "\n",
    "title: {params$nome_curso}", "\n",
    "show_downloads: false", "\n"
  )
}

readr::write_lines(content, "_config.yml")
```
